# 请问典当行一年以内的放贷金额是否计入“贷款及垫款”科目呢?

提问人：五老峰 时间：2012-02-13 11:20:53
请问典当行一年以内的放贷金额是否计入“贷款及垫款”科目呢? 另外请问金融企业的贷款是不是不用区分一年以内和一年以上的分别填写在流动资产和和非流动资产，而统一填写在“贷款及垫款”科目呢？

回答人：chenyiwei
1 、我理解是。 2 、根据《企业会计准则第 30 号——财务报表列报》的规定，金融企业的资产负债表中的资产、负债项目可不区分为流动或非流动，而是按照流动性从大到小的顺序列示。

回答人：chenyiwei
回复 lwll 的帖子
典当行的会计处理和衔接规定都有专门的规定：
关于印发《典当企业执行〈企业会计准则〉若干衔接规定》的通知，财会[2009]11号 关于典当企业执行《企业会计准则》有关事项的通知，商建函[2009]28号 其中前一文件的附件中有报表格式，你可以到视野法规库搜索一下。

提问人：lwll 时间：2013-01-23 09:43:07
回复 chenyiwei 的帖子
老师这是对金融特行业的殊规定吗？
其他行业为什么又要分流动和非流动呢？

回答人：chenyiwei
针对金融企业的财务报表列报有特殊的规定，即不区分为流动和非流动两大类，而是按流动性从大到小依次排列。但目前的监管体系中，典当行不再被视为金融机构。

提问人：呼叫帮助 时间：2017-01-09 20:33:38
本公司是典当行，本公司于 2014 年对关联单位贷款（当金） 1000 万元， 2014 年底因关联单位资金周转困难，财务状况恶化，无法偿还 2014 年底到期的本金 1000 万元和利息及综合费 50 万元。本公司位认为利息收无法实现收回，所以 2014 年底应收取的利息及综合费50 万元，本公司没有确认收入。 关联单位资金周转困难均无法按时偿还到期本金和相应的利息，双方协商办理了多次展期协议手续。 2016 年 6 月因关联单位所在地的房产销售火热，关联单位财务状况好转，双方协商，本公司同意 2014 年底应收取的利息及综合费 50 万元给予豁免， 2015 年-2016年 6 月应付的利息及综合费 450 万元关联单位立即支付。 2016 年 6 月，本公司收到的 450 万元全部作为当期收入予以确认。 请教老师， 1 、本公司位账务处理是否合适？不合适又如何处理？ 2 、本公司认为利息收无法实现收回，所以 2014 年底应收取的利息及综合费 50 万元，本公司没有确认收入，是否合适？ 3 、对于典当企业取得的符合资产定义和资产确认条件的动产等绝当物品，本企业设置《绝当物品》科目，按照《企业会计准则第 1 号——存货》的规定进行会计处理，并在资产负债表的“存货”项目中列示；对于典当企业取得的符合资产定义和资产确认条件的不动产（主要是房产）等绝当物品，由于典当企业执行《企业会计准则》若干衔接规定没有明确，本公司是按管理层持有房产目的处理，有的作为固定资产处理，有的作为其他非流动资产处理（准备予以出售）。本公司这样处理是否合适？

回答人：chenyiwei
2 、总体合理，但要注意绝当物品入账价值。应按其取得时的公允价值和对应应收本息之和这两者孰低作为成本入帐，低于对应应收本息之和的差额确认为坏帐损失。取得房产后按管理层持有意图确定入账科目。

回答人：chenyiwei
1 、典当行的当金属于贷款和应收款项类的金融资产，其减值也同样可以参考《讲解 2010 》P391~395（含其中的举例），首先应考虑减值损失计提问题，在计提减值准备后依据修正后的现金流量估计和原实际利率确认利息收入。

提问人：我爱新视野 时间：2017-01-10 08:42:50
版主您辛苦了，这么早又给我们回复，望多注意身体！ 您提到绝当物品入账价值，我个人认为： （ 1 ）对于不是债务重组取得，应按其取得时的公允价值和对应应收本息之和这两者孰低作为成本入帐，低于对应应收本息之和的差额确认为坏帐损失。 （ 2 ）对于债务重组取得，应按对应应收本息之和作为成本入帐。 （ 3 ）由于典当放款时间最长为 6 个月，公司基本上是按收到的利息确认收入，由于时间较短，财务处理对公司财务状况影响不大，审计也基本确认，实际操作中，公司是无法做到《讲解 2010 》P391~395（含其中的举例）的情形。公司能否简化处理，将关联单位支付的 2015 年-2016年 6 月应付的利息及综合费 450 万元中的所属 2015 年度的300 万元调整期初数处理。 版主您看对（ 1 ）（ 2 ）的理解是否正确和对（ 3 ）处理可行？

回答人：chenyiwei
（ 2 ）不恰当，会导致高估资产。不论是否属于债务重组都应按（ 1 ）入账。（ 3 ）不建议调整年初数。

提问人：我爱新视野 时间：2017-01-10 21:48:10
不论是否属于债务重组都应按（ 1 ）入账。不明白是什么原因？若属于债务重组为什么不执行债务重组规定？还请指教！

回答人：chenyiwei
如果属于债务重组，因为债权人对债务人让步，取得的抵债资产公允价值应小于债权本息，所以按较低的公允价值入帐，这也符合债务重组的规定。

提问人：我爱新视野 时间：2017-01-11 10:22:06
老师对于典当和融资租赁公司（售后租回业务）中，向客户（承租人）放款时现金流量如何列示？ 收到利息收入在现金流量表又如何列式？

回答人：chenyiwei
典当行有专门的报表格式；租赁公司的报表格式可参考商业银行。

提问人：我爱新视野 时间：2017-01-12 11:05:29
老师我想说的是通用的现金流量表中，我怎么列示？多谢！

回答人：chenyiwei
这只能放在其他类中了，可以认为是经营活动中的其他。

提问人：huabb 时间：2017-05-02 16:23:34
陈版，请教一下，如果A是金融企业的母公司，合并报表（一般企业报表）中如果要列示“贷款及垫款”是否要根据是否一年内到期而区分放入流动资产和非流动资产呢？ 谢谢～

回答人：chenyiwei
理论上应区分，尽管该金融业子公司自身的报表中资产和负债并不区分为流动和非流动。